

# ANA KAREN PRIETO PARRA

# IT | Full-Stack Developer | Line Support

- ✓ anakarenprieto@live.com
- **J** 6461634336
- This enada, B.C.
- 📅 26 de febrero de 1989
- in linkedin.com/in/ana-karen-prieta
- > Lic. En Ciencias Computacionales

#### COMPETENCIAS

#### Hacking

Front end (JavaScript,HTML, Bootstrap, CSS,DevExtreme, Jquery,etc)

Back end (.NET Core MVC, C#, Java, Node.js, Docker, etc)

Microsoft Office

**NET MVC** 

Database (Sql Server, PostgreSQL, MySql, DBeaver, etc)

VM

Kali Linux

Visual studio / Visual studio code

IT / Redes

Python

#### PERFIL

Llegar a ser una persona competente en un ámbito laboral fomentando como principio el respeto, compromiso y cooperación. Emprender de mí, todo mi conocimiento, desempeño y actitudes. Para poder adquirir y enriquecer mi experiencia a toda su máxima capacidad.

#### FORMACIÓN

## Licenciatura en Ciencias Computacionales CEDULA 10964744

2008 - 2013

Universidad Autónoma de Baja California, Ensenada, B. C. La licenciatura en Ciencias Computacionales me permite ser un profesional dedicado a gestionar y ofrecer soluciones innovadoras en diversos entornos, derivadas del análisis, modelado, diseño, implementación y evaluación de proyectos complejos para la automatización de procesos que pueden ser tratados con sistemas de cómputo y asegurando la integridad de la información.

### Certificado en Ofimática

2005 - 2007

TEI, Ensenada, B.C.

Es un especialista, cuya formación integral en el manejo de la computadora y las aplicaciones de oficina, que permiten desenvolverse e incrementar su productividad y colaboración en las diversas áreas de una empresa.

# Técnico en Computación CEDULA 6548032

2005 - 2008

CBTIS 41, Ensenada, B. C.

Es el de formar técnicos que tengan la capacidad de solucionar problemas en el campo laboral y en su vida cotidiana; aunado al manejo ético y eficiente de la información y que además garanticen un funcionamiento óptimo de los equipos de cómputo.

React.js

Servidores

#### **IDIOMAS**

Inglés

# PASATIEMPOS E INTERESES

- Tocar piano
- Cursos
- Leer
- Ciclismo
- Música

#### **APTITUDES**

- Responsable
- Compromiso
- Apasionada
- Trabajo en equipo

#### EXPERIENCIA

#### IT | Full-Stack Developer | Line Support

2018 - 2022

Fortune Fashions Baja S de RL de CV, Ensenada, B.C.

- Desarrollo de un sistema Web MRP para el control de procesos de los diferentes departamentos de producción para la impresión de camisetas y poder tener información actualizada en tiempo real con todos los departamentos. Fue desarrollada en .Net Core MVC (Visual Studio) utilizando JavaScript, Jquery, Bootstrap, React.js, CSS y DevExtreme. Conexión y estructura de base de datos en SQL Server.
- Soporte técnico y Redes.
- Instalación de cableado estructural de redes e instalación de cámaras web.
- Repositorio github.
- Organización de tareas mediante Trello.
- Configuración de IIS en Servidor virtual.

#### Developer | Documentador

2016 - 2018

CUDTI, Ensenada, B.C.

- Encargada de elaboración de documentación tales como Manuales de Usuario ,UML, Casos de uso y Historia de usuarios.
- Estructura de base de datos SQL. Desarrollo estructurada de módulos para los diferentes departamento de la UABC.
- Desarrollo orientado objetos utilizando Java Spring Boot MVC, conexión a base de datos en SQL y procedimientos almacenados. Consultas a API's. Para el Back end se utilizó Javascript, Jquery, Html y CSS.
- Repositorios de Apache Maven.
- Mantis Bug Tracker para corrección de errores en código o documentación.
- Apache Tomcat.
- Redmine es una herramienta para la gestión de proyectos.

### Docente de Computación y Tecnología

2014 - 2016

COLEGIO EDUCATIVO REGIONAL DE MÉXICO, Ensenada, B.C.

- Encargada de área de cómputo.
- Docente en los tres niveles educativos: preescolar, primaria y secundaria.

#### Desarrollador de Sistemas

2013 - 2013

UNIVERSIDAD XOCHICALCO, Ensenada, B.C.

- Soporte a Sistemas, Análisis e implementación para solución de problemas.
- Desarrollo estructurado en la realización de petición de sistemas para los diferentes departamentos de la universidad utilizando Framework Datamappery Codeigniter. Base de datos Mysql.

#### Instalación de área de cómputo

2010 - 2010

PROMUEVE TU NEGOCIO, Ensenada, B.C.

 Mantenimiento de computadoras, instalación y configuración de red, software y hardware.

#### Encargada de turno y Asesorías

2007 - 2009

INTERNET INSANITY, Ensenada, B.C.

- Atención al cliente y apoyo a tareas.
- Instalación de software y mantenimiento preventivo a PC.

# LOGROS

Trabajo de investigación: Sobre el desarrollo de un Sistema de Gestión de Ciberseguridad basado en la ISO 27032 y I Marco NIST para criterios de ciberseguridad de CTPAT y OEA México.

## CURSOS

#### Curso intensivo python

presente

Python es un lenguaje de programación versátil y fácil de aprender en CODEEN

G.H.O.S.T presente

Curso de hacking y ciberseguridad de cero a experto.

#### **CISCO Networking Academy**

presente

Cisco Networking Academy transforma la vida de estudiantes, educadores y comunidades gracias al poder de la tecnología, la educación y las oportunidades profesionales.

#### Bootcamp React.js

may 2022

Aprender React.js en Código facilito

#### **Hacking Day**

sep 2019

Curso de Hacking de Nivel Principiante ofrecido por WhiteSuit. Para conocer los diferentes tipos de ataques cibernetivos y como resolver las vulnerabilidades de una red.

### Becas Santander Tecnología Innovación para el Futuro BEDU

may 2022

Learning Path en Desarrollo Web - JavaScript presente Objetivo. Diseñar y desarrollar el frontend y el backend de una aplicación web completamente interactiva y funcional desde cero utilizando JavaScript, para desarrollar las habilidades de programación y así satisfacer las necesidades de potenciales clientes/empleadores.

#### Sensibilización del programa CTPAT

sep 2021

Curso que se ofrece para conocer los criterios que se deben cumplir para la renovación de la certificación de CTPAT en cuestión importación/exportación y en materia de la ciberseguridad.

#### Norma y Curso ISO 9001:2015

feb 2022

Para conocer y el comó implementar la norma ISO 9001:2015 en una empresa.

# Operación y seguridad del montacargas

may 2021

Aprender a operar un montacargas.

# Diploma en Seguridad en Redes,

ago 2021

Sistemas y Aplicaciones

Diplomado en UNIR.

# Diploma Gestión de la Seguridad y

ago 2021

Marco Legal

Diplomado en UNIR.